# 求高手陈版主解释经营权的问题？？？

提问人：mousting 时间：2015-01-19 14:50:18
本公司的全资子公司经营权对外承包了，每年承包方给一定的承包费用，该公司是否在年报时候纳入合并范围？

回答人：chenyiwei
需根据合同条款及其实际执行情况分析确定。请参考《计学撮要 2013 》P41～ 46 关于托管方、承包方能否合并被托管、被承包企业的讨论，并请根据最新修订的合并报表准则中对“权力与回报的关系”的相关指引分析托管方、承包方是否为原股东的代理人，据此确定是否合并。